【裁判字號】    90,上易,144
【裁判日期】    891013
【裁判案由】    違反動產擔保交易法
【裁判全文】
臺灣高等法院臺南分院刑事判決                  九十年度上易字第一四四號  Ｃ
      上  訴  人
      即  被  告  甲  ○  ○
右上訴人因違反動產擔保交易法案件，不服臺灣臺南地方法院八十九年度易字第二三
二九號中華民國八十九年十月十三日第一審判決（起訴案號：臺灣臺南地方法院檢察
署八十九年度偵字第七五四０號），提起上訴，本院判決如左：
      主      文
上訴駁回。
      事      實
甲○○於民國（下同）八十八年二月間，依動產擔保交易法規定之動產抵押方式，將
車牌Ｄ五—八七一三號自用小客車，設定動產抵押權，向慶豐商業銀行股份有限公司
（下稱慶豐公司）辦理消費性貸款，借貸新台幣（下同）四十八萬九千元，為動產擔
保交易之債務人，雙方簽約約定貸款自八十八年三月起，每月攤還一次，每期償還一
萬零六百十五元，分六十八期清償，標的物存放地點在台南市○○路○段六九七巷一
五五號八樓，於貸款未付清前，標的物所有權仍歸慶豐公司所有，其僅依約占有使用
不得任意出質。詎其其貸得上開消費性貸款後，僅給付五期本息，自八十八年八月二
十二日起即未再支付，尚欠四十五萬二千八百七十二元，並於同年九月間，意圖為自
己不法之利益，將上開自用小客車，以九萬元之價格出質於高雄市○○○路勝興當鋪
，致債權人慶豐銀行追索無著而受有損害。案經慶豐銀行之債權受讓人朝欽實業股份
有限公司訴請台灣台南地方法院檢察署檢察官偵查起訴。
      理      由
一、上訴人即被告甲○○右揭違反動產擔保交易法之事實，已迭據其先後在歷次偵審
    中坦承不諱，核與告訴人朝欽實業股份有限公司之代理人吳清玉，在偵查中所指
    訴之情節相符，並有動產擔保交易動產抵押設定登記申請書、動產抵押契約書、
    貸款契約、貸款申請書、債權移轉證明書等件，存於偵查卷足稽。本件事證明確
    ，被告之犯行洵堪認定，應予依法論科。
二、查被告為動產擔保交易之債務人，竟將動產擔保交易之標的物出質，並拒納餘款
    ，其有不法利益之意圖至明，核所為係犯動產擔保交易法第三十八條之罪。原審
    本於同上之見解，適用該法條及刑法第十一條前段、第四十一條，罰金罰鍰提高
    標準條例第一條前段、第二條，並審酌被告之素行、犯罪之動機、目的、方法、
    所生危害、及其犯後態度等一切情狀，對其量處有期徒刑四月，並諭知如易科罰
    金，以三百元折算一日之標準，以資懲儆。經核認事用法並無不合，量刑亦稱妥
    適。被告上訴意旨，指摘原判決量刑過重不當，為無理由，應予駁回。
三、據上論斷，應依刑事訴訟法第三百六十八條，判決如主文。
本案經檢察官林炎昇到庭執行職務。
中    華    民    國      九十      年      三      月      一          日
                                  臺灣高等法院臺南分院刑事第二庭
      審判長法官  林    永    茂
                                            法官  蘇    重    信
                                            法官  陳    清    溪
右正本證明與原本無異。
不得上訴。
                                      法院書記官  楊    清    旺
中    華    民    國      九十      年      三      月     二           日
附錄法條：
動產擔保交易法：動產擔保交易之債務人，意圖不法之利益，將標的物遷移、出賣、
                出質、移轉、抵押或為其他處分，致生損害於債權人者，處三年以
                下有期徒刑、拘役或科或併科六千元以下之罰金。


司法院資訊處製作；財團法人民間司法改革基金會備份。
